臺灣彰化地方法院刑事判決
111年度簡上字第96號
上  訴  人  臺灣彰化地方檢察署檢察官 
被      告  胡肇峯




上列上訴人因被告竊盜案件，不服本院民國111年5月25日111年
度簡字第851號第一審簡易判決（聲請簡易判決處刑案號：111年
度偵字第4203號），提起上訴，本院管轄之第二審合議庭判決如
下：
    主      文
上訴駁回。
　　犯罪事實及理由
一、刑事訴訟法第348條規定：「上訴得對於判決之一部為之。
    對於判決之一部上訴者，其有關係之部分，視為亦已上訴。
    但有關係之部分為無罪、免訴或不受理者，不在此限。上訴
    得明示僅就判決之刑、沒收或保安處分一部為之。」前述上
    訴規定並為簡易判決上訴時所準用，刑事訴訟法第455條之1
    第3項定有明文。修正施行之刑事訴訟法施行法第7條之13規
    定：「中華民國110年5月31日修正通過之刑事訴訟法施行前
    ，已繫屬於各級法院之案件，於施行後仍適用修正前刑事訴
    訟法第348條規定；已終結或已繫屬於各級法院而未終結之
    案件，於施行後提起再審或非常上訴者，亦同。」經查：本
    案於上述規定修正施行之後始繫屬於本院，上訴之效力及範
    圍應依修正後第348條規定。而原審判決後，被告胡肇峯並
    未提起上訴，檢察官僅就原判決量刑部分提起上訴，是本件
    審判範圍僅就原判決犯罪事實之量刑妥適與否進行審理。
二、本案經本院第二審合議庭審理結果，認第一審刑事簡易判決
    之認事用法及量刑均無不當，應予維持。另除證據增加「被
    告胡肇峯於本院審理中之自白」外，其餘均引用本院第一審
    簡易判決書記載之犯罪事實、證據及理由（如附件判決書）
    ，並補充論述駁回上訴之理由。
三、上訴意旨略以：聲請簡易判決處刑書已載有被告構成累犯之
    事實，並有刑案資料查註紀錄表作為證明累犯之方法，已盡
    舉證之責，然原審判決既引用聲請簡易判決處刑書作為附件
    ，卻又認定檢察官未就構成累犯具體指出證明方法，而未依
    累犯規定加重法定刑，有判決理由矛盾之違誤，爰提起上訴
    ，請求撤銷原判決，改判決被告有期徒刑5月等語。
四、本院駁回上訴之理由：
（一）法院於審酌被告是否適用累犯規定而加重其刑時，訴訟程
      序上應先由檢察官就前階段被告構成累犯之事實，以及後
      階段應加重其刑之事項，主張並具體指出證明方法後，法
      院才需進行調查與辯論程序，而作為是否加重其刑之裁判
      基礎。前階段構成累犯事實為檢察官之實質舉證責任，後
      階段加重量刑事項為檢察官之說明責任，均應由檢察官分
      別負主張及具體指出證明方法之責。倘檢察官未主張或具
      體指出證明方法時，可認檢察官並不認為被告構成累犯或
      有加重其刑予以延長矯正其惡性此一特別預防之必要，且
      為貫徹舉證責任之危險結果所當然，是法院不予調查，而
      未論以累犯或依累犯規定加重其刑，即難謂有應調查而不
      予調查之違法。至於檢察官所提出之證據資料，經踐行調
      查程序，法院認仍有不足時，是否立於補充性之地位，曉
      諭檢察官主張並指出證明方法，自得由事實審法院視個案
      情節斟酌取捨。又法院依簡易程序逕以簡易判決處刑者，
      因無檢察官參與，倘檢察官就被告構成累犯之事實及應加
      重其刑之事項，未為主張或具體指出證明方法，受訴法院
      自得基於前述說明，視個案情節斟酌取捨。檢察官若未主
      張或具體指出證明方法，法院因而未論以累犯或依累犯規
      定加重其刑，基於累犯資料本來即可以在刑法第57條第5
      款「犯罪行為人之品行」中予以負面評價，自仍得就被告
      可能構成累犯之前科、素行資料，列為刑法第57條第5款
      所定「犯罪行為人之品行」之審酌事項。於此情形，該可
      能構成累犯之前科、素行資料既已列為量刑審酌事由，對
      被告所應負擔之罪責予以充分評價，依重複評價禁止之精
      神，自無許檢察官事後循上訴程序，以該業經列為量刑審
      酌之事由應改論以累犯並加重其刑為由，指摘原判決未依
      累犯規定加重其刑違法或不當（最高法院110年度台上大
      字第5660號裁定意旨參照）。
（二）原審法院已說明何以未論累犯之事由，且於刑法第57條之
      量刑審酌時，就被告可能構成累犯之前科已予以評價。雖
      檢察官認原審卷內有被告110年度簡字第1364、1365號判
      決在卷可證，並於本件審理中，說明被告有加重其刑之必
      要，然既原審判決已於量刑中充分評價該前科，依前開裁
      定意旨，自無容檢察官以此為由提起上訴。　　　
（三）本案經原審審理結果，認被告犯罪事證明確，因而適用刑
      事訴訟法第449條第1項前段、第3項、第450條第1項、第4
      54條第2項、刑法第320條第1項、第38條之1第1項前段、
      第3項之規定，並審酌被告漠視他人財產權益，任意竊取
      他人財物，行為甚屬不該，且其前已有竊盜、公共危案件
      之前科，素行不佳，仍涉有本案犯行，實值非難，然念其
      犯後坦承犯行，態度良好，兼衡本案犯罪之動機、目的、
      手段、所竊取財物之價值等節，暨其為國中畢業之智識程
      度、務農、經濟狀況勉持等一切情狀，於法定刑度內量處
      被告有期徒刑4月，並諭知易科罰金之折算標準，認事用
      法並無不合，量刑亦屬適當，是上訴人上訴為無理由，應
      予駁回。
據上論斷，應依刑事訴訟法第455條之1第1項、第3項、第364條
、第368條、第373條，判決如主文。
本案經檢察官吳怡盈聲請簡易判決處刑，檢察官黃建銘到庭執行
職務。
中　　華　　民　　國　　111 　年　　10　　月　　5 　　日
                  刑事第五庭    審判長法　官  王義閔
                                      法  官  鮑慧忠
　　　　　　　　　　　　　　　　      法  官  李欣恩
以上正本證明與原本無異。
本件不得上訴。
中　　華　　民　　國　　111 　年　　10　　月　　5 　　日
                                      書記官  吳育嫻
附件：
臺灣彰化地方法院刑事簡易判決                                      111年度簡字第851號 聲  請  人  臺灣彰化地方檢察署檢察官    被      告  胡肇峯  　男　(民國00年00月0日生) 　　　　　　　　　　身分證統一編號：Z000000000號 　　　　　　　　　　住彰化縣○○鎮○○路○○巷0號 　　　　　　　　　　居彰化縣○○鎮○○路000巷0號 　　　　　　　　　　 上列被告因竊盜案件，經檢察官聲請以簡易判決處刑（111年度偵字第4203號），本院判決如下：     主　文 胡肇峯犯竊盜罪，處有期徒刑肆月，如易科罰金，以新臺幣壹仟元折算壹日。未扣案之犯罪所得電纜線及建築材料各壹包沒收，於全部或一部不能沒收或不宜執行沒收時，追徵其價額。 　　犯罪事實及理由 一、本案犯罪事實、證據，均引用附件檢察官聲請簡易判決處刑書之記載。 二、論罪科刑：　　 (一)核被告胡肇峯所為，係犯刑法第320條第1項之竊盜罪。 (二)聲請簡易判決處刑書固記載被告有聲請簡易判決處刑書所載之前案執行紀錄，請求本院審酌依累犯規定加重其刑，但檢察官就被告構成累犯之事實及應加重其刑事項，未具體指出相關證明方法，參照最高法院110年度台上字第5660號判決意旨，僅將被告之前科紀錄列入量刑審酌事由，爰不適用累犯規定加重其刑。 (三)爰以行為人之責任為基礎，審酌被告漠視他人財產權益，任意竊取他人財物，行為甚屬不該，兼衡其前有竊盜、公共危險案件之前科，素行不佳，並考量其犯罪之動機、目的、手段、所竊取財物之價值、犯後坦承犯行之態度，及其自陳國中畢業之智識程度、務農而經濟狀況為勉持等一切情狀，量處如主文所示之刑，並諭知易科罰金之折算標準。 三、被告所竊得之電纜線及建築材料各1包，為其犯罪所得，其於偵查時雖均供稱已變賣得款新臺幣1,000元等語，但無證據可資證明，為免被告保有犯罪所得，仍應依刑法第38條之1第1項前段、第3項之規定宣告沒收，於全部或一部不能沒收或不宜執行沒收時，追徵其價額。 四、依刑事訴訟法第449條第1項前段、第3項、第450條第1項、第454條第2項，逕以簡易判決處刑如主文。 五、如不服本判決，得自收受送達之日起20日內向本院提出上訴狀，上訴於本院第二審合議庭（須附繕本）。 本案經檢察官吳怡盈聲請簡易判決處刑。 中　　華　　民　　國　　111 　年　　5 　　月　25　　日                   刑事第三庭    法  官  胡佩芬 以上正本證明與原本無異。　　　　　　　　　 如不服本判決，得自收受送達之日起20日內向本院提出上訴狀，上訴於本院第二審合議庭（須附繕本）。 告訴人或被害人如對本判決不服者，應具備理由請求檢察官上訴，其上訴期間之計算係以檢察官收受判決正本之日期為準。 中　　華　　民　　國　　111 　年　　5 　　月　25　　日                                 書記官  林明俊 附錄本案論罪科刑法條： 中華民國刑法第320條 意圖為自己或第三人不法之所有，而竊取他人之動產者，為竊盜罪，處5年以下有期徒刑、拘役或50萬元以下罰金。 意圖為自己或第三人不法之利益，而竊佔他人之不動產者，依前 項之規定處斷。 前二項之未遂犯罰之。 附件： 臺灣彰化地方檢察署檢察官聲請簡易判決處刑書　                                     111年度偵字第4203號 　　被　　　告　胡肇峯  男　44歲（民國00年00月0日生）　　　　　　　　　　　住彰化縣○○鎮○○路○○巷0號　　　　　　　　　　　居彰化縣○○鎮○○路000巷0號                         　　　　　　　　　　 　　                   國民身分證統一編號：Z000000000號 上列被告因竊盜案件，已經偵查終結，認為宜聲請以簡易判決處刑，茲敘述犯罪事實及證據並所犯法條如下：　　 　　　  犯罪事實 一、胡肇峯前因公共危險案件，先後經法院判決有期徒刑4月、6月，合定應執行有期徒刑9月確定，於民國108年10月29日執行完畢。詎不知悔改，意圖為自己不法之所有，基於竊盜之犯意，於110年7月10日上午5時24分許，至彰化縣○○鎮地○路000號旁之工地，以手推開未上鎖之大門，徒手竊取楊翊宏所有放置1樓之電纜線及建築材料共2包(價值共計約新臺幣【下同】2萬元），得手後騎腳踏車逃逸，隨即至資源回收場變賣，得款1仟元。嗣楊翊宏於110年7月12日上午10時許，發現失竊，遂報警處理，經調閱監視器畫面，始知上情。 二、案經楊翊宏訴由彰化縣警察局溪湖分局報告偵辦。 　　　　證據並所犯法條 一、上揭犯罪事實，業據被告胡肇峯於警詢時及偵訊中均坦承不諱，核與告訴人楊翊宏於警詢時指訴情節相符，且有現場照片及監視器畫面翻拍照片共18張、本署公務電話紀錄單1紙等在卷可稽，足徵被告之自白與事實相符，其犯嫌應堪認定。 二、核被告所為，係犯刑法第320條第1項之普通竊盜罪嫌。又被告前曾受犯罪事實欄所述有期徒刑之執行，有刑案資料查註紀錄表在卷可按，其於有期徒刑執行完畢後，5年以內故意再犯有期徒刑以上之罪，為累犯，請依刑法第47條第1項之規定，酌情加重其刑。另被告犯罪所得，請依刑法第38條之1第1項規定宣告沒收，如全部或一部不能沒收或不宜執行沒收時，依同條第3項規定，追徵其價額。 三、依刑事訴訟法第451條第1項聲請逕以簡易判決處刑。 　　此  致 臺灣彰化地方法院 中　　華　　民　　國　 111　　年　　4 　　月　25　　日 　　　　　　　　　　　　　　　檢　察　官　吳怡盈